最高法院刑事裁定　　　　　　　　　 110年度台抗字第1892號
抗　告　人　謝整宗




上列抗告人因家暴傷害案件，不服臺灣高等法院臺中分院中華民
國110年10月12日駁回聲請再審之裁定（110年度聲再字第290 號
），提起抗告，本院裁定如下：
    主  文
抗告駁回。
    理  由
一、按刑事訴訟法第420條第1項第6款、第3項已修正增訂「新事
    實」為再審原因、明定新事實或新證據無涉事證之存在時點
    、兼採「單獨評價」或「綜合評價」之體例。是同法第 420
    條第1項第6款所稱新事實或新證據，須具有「嶄新性」及單
    獨或與先前之證據綜合判斷足以動搖原確定判決所認定事實
    之「顯著性」，始足當之，倘未兼備，即無准予再審之餘地
    。
二、本件抗告人謝整宗對原審法院110 年度上訴字第52號家暴傷
    害案件刑事確定判決（經本院110 年度台上字第4838號判決
    以其上訴第三審違背法律上之程式，予以駁回），依刑事訴
    訟法第420條第1項第6 款規定聲請再審，其聲請意旨如原裁
    定理由欄一所引用之附件。原裁定對於聲請意旨所憑事項，
    如何分別經原確定判決審酌論述，或無足以動搖原確定判決
    之事實認定而不具顯著性，俱非前述規定所稱之新事實或新
    證據，而以聲請意旨相關主張，與前述聲請再審之要件不符
    ，駁回本件再審之聲請，核無違誤。
三、原裁定業就聲請意旨所稱抗告人係受劉○○持鐵椅攻擊而正
    當防衛，竟反遭構陷為加害人，且其罹患疾病無法毆打被害
    人各情，另質疑被害人迄第2 次報案始聲請保護令之動機、
    時間、程序，與被害人生活經歷等項，或業經原確定判決審
    酌論述，或無足動搖原確定判決所認定之犯罪事實，顯係對
    於原確定判決取捨判斷證據證明力之職權行使，重為事實上
    爭辯，並非聲請再審之法定事由，根據案內資料，逐一剖析
    論述明白，並無違法。抗告意旨徒憑己見，泛言檢察官於偵
    查中未合法訊問抗告人，復拒絕抗告人關於保全證據之聲請
    ，對抗告人二次傷害，且被害人首次報警時，並未聲請保護
    令，迄第2 次報案始聲請保護令，其動機可疑，顯見被害人
    警詢時製作之筆錄內容虛偽不實，原裁定亦未審酌抗告人係
    正當防衛各情，而駁回本件再審之聲請等詞，無非係對偵查
    程序是否違法，或對於聲請再審之法定事由，暨原確定判決
    採證認事職權之合法行使，持不同見解，任意爭執，均與前
    述聲請再審法定事由無涉。又原裁定既以本件聲請所指各項
    ，均不符前述「嶄新性」或「顯著性」之要件，而未就聲請
    意旨所指被害人前後2 次警詢內容贅為其他無益之調查或說
    明，並無違誤。抗告意旨徒以被害人2 次警詢筆錄係涉犯使
    公務員登載不實之直接證據，指摘原裁定未予調查為違法，
    亦難認有據。
四、綜合前旨及其他抗告意旨無非係執陳詞就原裁定已為論駁之
    事項或原確定判決之採證與事實認定，重為爭辯，其抗告難
    認有理由，應予駁回。
據上論結，應依刑事訴訟法第412條，裁定如主文。
中    華    民    國   110    年    11    月    17    日
                  刑事第六庭審判長法  官  許  錦  印  
                                  法  官  何  信  慶  
                                  法  官  劉  興  浪  
                                  法  官  高  玉  舜  
                                  法  官  朱  瑞  娟  
本件正本證明與原本無異
                                  書記官
中    華    民    國   110    年    11    月    22    日